臺灣高等法院臺南分院民事裁定
110年度聲字第106號
聲  請  人  劉淑惠  

上列聲請人因與相對人楊雲祥、林佳秀、謝正裕間請求損害賠償
事件（109年度上字第228號），聲請法官迴避，本院裁定如下：
    主  文
聲請駁回。　　　　　　　　　　　
    理  由
一、聲請意旨略以：兩造間因損害賠償事件，經本院109年度上
    字第228號受理在案（下稱本案），聲請人於民國(下同)110
    年11月29日始知本案受命法官黃珮韻（下稱黃法官）、相對
    人謝正裕及本案一審法官馮保郎（下稱馮法官）3人，私底
    下恐有不當聯繫，共同掩蓋謝正裕對聲請人侵權之事證。黃
    法官於109年9月21日準備程序筆錄已整理兩造不爭執事項（
    下稱原不爭執事項），並諭知準備程序終結後，竟於109年9
    月21日發文向臺灣嘉義地方法院（下稱嘉義地院）函調馮法
    官審理之另案107年度訴字第333號事件（下稱另案）全卷，
    且於109年9月25日收到嘉義地院回函，復於109年9月29日發
    函請聲請人閱覽本案含另案全卷電子檔，又於110年9月2日
    準備程序期日諭知原不爭執事項有誤而自行推翻原不爭執事
    項。謝正裕雖表示其於109年8月5日有具狀，但原不爭執事
    項係於109年9月21日始製作完成，再自109年9月21日以後，
    未見謝正裕有就原不爭執事項表示誤會或異議，聲請人也無
    具狀要求增加根本所無事項之情事，以上均屬嚴重違反經驗
    法則與論理法則，足認黃法官執行職務有偏頗之虞，為此聲
    請黃法官迴避等語。
二、按遇有下列各款情形，當事人得聲請法官迴避：法官有前
    條所定之情形而不自行迴避者。法官有前條所定以外之情
    形，足認其執行職務有偏頗之虞者。又聲請法官迴避，應舉
    其原因，向法官所屬法院為之，並於3日內釋明之。民事訴
    訟法第33條第1項第1款、第2款及第34條第1項、第2項分別
    定有明文。又按民事訴訟法第33條第1項第2款所謂法官執行
    職務有偏頗之虞，係指法官對於訴訟標的有特別利害關係，
    或與當事人之一造有密切之交誼或嫌怨，或基於其他情形客
    觀上足疑其為不公平之審判者而言。若僅憑當事人之主觀臆
    測，或認法官指揮訴訟欠當，則不得謂其執行職務有偏頗之
    虞。且上開迴避之原因，依同法第34條第2項、第284條之規
    定，應提出能即時調查之證據釋明之。
三、查聲請人所陳前揭法官有偏頗之虞等事由，無非係對法官指
    揮訴訟、調查證據職權之行使有所不服，主觀臆測承審法官
    執行職務有偏頗，而未釋明承審法官與本件訴訟標的有何特
    別利害關係，或與當事人之一造有密切之交誼或嫌怨，或基
    於其他情形客觀上足疑其為不公平之審判。揆諸首揭說明，
    自與聲請法官迴避之要件不符。聲請人本件聲請，為無理由
    ，應予駁回。至聲請人另主張馮法官於本案一審審理亦有嚴
    重違反證據法則、論理法則與經驗法則等語，然此部分與本
    件聲請黃法官迴避部分無涉，併予敘明。
四、爰裁定如主文。
中　　華　　民　　國　　110 　年　　12　　月　　17　　日
                  民事第一庭  審判長法  官  高榮宏

                                    法  官  蔡孟珊

                                    法  官  黃瑪玲
上為正本係照原本作成。
如對本裁定抗告，須於本裁定送達後10日內向本院提出抗告狀（
須附繕本），並應繳納抗告費新台幣1千元。    
中　　華　　民　　國　　110 　年　　12　　月　　17　　日

                                    書記官  蘭鈺婷